【裁判字號】    97,交聲,28
【裁判日期】    970314
【裁判案由】    交管條例聲異
【裁判全文】
臺灣板橋地方法院刑事裁定              97年度交聲字第28號
原處分機關  臺北市交通事件裁決所
異  議  人
即受處分人  甲○○
上列異議人即受處分人因違反道路交通管理處罰條例案件，對於
臺北市交通事件裁決所於中華民國96年12月25日以北市裁二字第
裁22-A00WB2541號所為之處分（原舉發案號：臺北市政府警察局
北市警交大字第A00WB2541號），聲明異議，本院裁定如下：
    主  文
異議駁回。
    理  由
一、原處分意旨略以：異議人即受處分人甲○○於民國九十六年
    十一月二十七日上午六時十四分許，在臺北市○○路與市○
    ○道口，因拒絕接受酒精濃度測試之檢定，為臺北市政府警
    察局大同分局交通分隊員警當場舉發，遂依道路交通管理處
    罰條例第三十五條第四項規定，裁處罰鍰新臺幣（下同）六
    萬元，並吊銷其駕駛執照，三年內不得考領。
二、本件異議人即受處分人則以：伊當時沒有喝酒，也配合警員
    進行酒精濃度測試，但吹了幾次後機器均無數據顯示，伊要
    求警員再讓他試一次，警員卻堅持開單並拖吊車輛，伊並未
    虛吹，不是拒絕酒精濃度測試，為此聲明異議，請求撤銷原
    處分云云。
三、按汽車駕駛人拒絕接受第一項測試之檢定者，處新臺幣六萬
    元罰鍰，並當場移置保管其車輛及吊銷其駕駛執照；汽車駕
    駛人曾依第三十五條第四項前段規定吊銷執照者，三年內不
    得考領駕駛執照，道路交通管理處罰條例第三十五條第四項
    、第六十七條第二項分別定有明文。
四、經查：本件舉發經過，業據證人即舉發警員王信華於本院九
    十七年三月六日訊問時，到庭具結證稱：「當天異議人開小
    客車，我在執行巡邏勤務，我在臺北市○○路跟市○○道交
    叉口，異議人當時遇到紅燈在等紅燈，我們上前檢查異議人
    有沒有喝酒，但是異議人車窗一搖下來就發現有酒味，我請
    他出示證件後請他把車停到適當位置，請異議人下車，作酒
    測之前有先詢問異議人有無飲酒，異議人說沒有，我們再詢
    問他有無飲用漱口水或是蜂膠，因為這兩樣東西含有酒精成
    分，酒精會殘留在口中影響酒測值，異議人說他也沒有用漱
    口水或蜂膠，我們就請他填寫確認單後吹測試器，有列印出
    來的測試單有五次，結果都是失敗，失敗原因有吹氣不足，
    或是異議人不將氣體吹入機器內，導致機器無法偵測吹氣值
    ，…我們的測試機要先插入吹管，之後由受檢人吐氣四到五
    秒，如果氣足夠，儀器自動會切斷，如果氣有吹入儀器上面
    會顯示『＋』，如果氣沒有吹入儀器不會顯示，列印單上面
    的『×０５』就是測試失敗…。」、「你這臺儀器是否有定
    期檢驗、保養？）有。」、「（這臺儀器）十一月有對其他
    人作酒精測試，只要有吹氣就會測出來。測試中異議人有用
    消極的方式不讓氣吹入儀器內，我有告訴他拒測要罰六萬元
    還有吊銷駕照三年。我們做完三、四次之後我們聯絡拖吊車
    ，這中間異議人說會再配合，我有讓他再吹一次。」等語明
    確，並有與上開證詞相符之異議人酒精濃度測試值表影本五
    紙、確認單一張在卷可稽，佐以將呼氣吹入測試儀器內並不
    需特別技巧或訓練，一般成年人均有能力達成，異議人竟連
    續受測五次，均無法檢定其呼氣中所含酒精濃度，明顯悖於
    事理常情，其確有拒絕接受酒精濃度測試之違規，實堪予認
    定。異議人辯稱：伊沒有故意虛吹，不是拒絕酒精濃度測試
    云云，洵屬卸責之虛詞，要無可採。
五、綜上所述，異議人於前述時、地，確有拒絕接受酒精濃度測
    試檢定之違規行為，堪予認定。從而原處分機關援引首揭規
    定，裁處罰鍰六萬元，並吊銷其駕駛執照，三年內禁止考領
    ，於法並無違誤，應予維持。故本件異議人之異議為無理由
    ，應予駁回。
據上論斷，應依道路交通管理處罰條例第八十七條第二項，道路
交通案件處理辦法第十九條，裁定如主文。
中    華    民    國    97    年    3     月    14    日
                  交通法庭?法?官  劉元斐
上列正本證明與原本無異。
如不服本裁定，應於裁定送達後五日內敘明抗告理由，向本院提
出抗告狀。
                            書記官  張懿端
中    華    民    國    97    年    3     月    14    日


司法院資訊處製作；財團法人民間司法改革基金會備份。
